臺灣臺中地方法院刑事判決　　　　　　　　　　　　　　九十三年度自字第五五號
　　自　訴　人　戊○○
　　自訴代理人　乙○○律師
　　被　　　告　丙○○
　　　　　　　　甲○○
　　　　　　　　丁○○
　　右　三　人
　　選任辯護人　吳中和律師
右列被告等因背信等案件，經自訴人提起自訴，本院判決如左：
    主  文
本件自訴不受理。
    理  由
一、自訴意旨略以：自訴人戊○○於民國九十二年六月二十七日向案外人江火山購買
    坐落於臺南縣玉井鄉○○段三三二至三三七地號等六筆土地，並委託被告丙○○
    、甲○○辦理所有權移轉登記及土地增值稅規劃處理，約定將上開六筆土地所有
    權移轉登記予自訴人所指定之第三人李春玉，同時將上開辦理土地移轉登記之資
    料全部交予被告丙○○、甲○○。詎被告丙○○、甲○○竟未依約定將前開六筆
    土地登記予李春玉，卻於九十二年十一月三日將上開土地全部登記予被告丁○○
    ，因認被告丙○○、甲○○涉犯刑法第三百四十二條之背信罪嫌。又前開六筆土
    地之實際買受人係自訴人，被告丙○○、甲○○、丁○○將之登記在丁○○名下
    ，致使承辦之公務員將此不實之事項登載於文書上，因認被告丙○○、甲○○、
    丁○○共犯刑法第二百十四條之使公務員登載不實罪嫌云云。
二、按同一案件經檢察官依第二百二十八條規定開始偵查者，不得再行自訴，刑事訴
    訟法第三百二十三條第一項前段著有明文。又不得提起自訴而提起者，應諭知不
    受理之判決，並得不經言詞辯論為之，同法第三百三十四條、第三百四十三條、
    第三百零七條分別定有明文。復按公訴與自訴就單一性案件之事實而言，俱有一
    部起訴效力及於全部之適用，故此所謂同一案件，係指同一被告之同一事實，且
    所謂同一事實，應包括裁判上一罪或實質上一罪之連續犯、牽連犯、想像競合犯
    、結合犯、常業犯之全部事實，初不因前後案罪名有所差異或多寡不一而受影響
    ，亦不因自訴人與檢察官所主張罪名不同而有異，是以在裁判上具有單一性不可
    分關係之事實上一罪及法律上一罪之全部事實，只須自訴之後案與檢察官開始偵
    查之前案各所涉及之全部事實，從形式上觀察皆屬成罪，具有裁判上不可分之一
    罪關係，而前後二案之事實有部分相同時，即屬同一案件；又所謂「開始偵查」
    者，係指檢察官依刑事訴訟法第二百二十八條之規定，知有犯罪嫌疑而開始偵查
    者而言，不因檢察署就該案所分案號而有差異，且包括檢察官指揮檢察事務官及
    司法警察關或司法警察調查犯罪及蒐證而言（最高法院九十年度台上字第二四三
    三號判決、九十一年度台上字第一六二號判決參照）。
三、經查：
(一)、本件被告丙○○、甲○○為受戊○○所委託授權辦理坐落臺南縣玉井鄉○○段三
    三二至三三七地號等六筆土等之買賣移轉手續，原出賣人係江火山，承買人為戊○○，並約定登記於戊○○指定之第三人李春玉，詎被告丙○○藉已取得買賣雙
    方之信任，而利用其等所交付之文件及印鑑章，於九十二年十一月三日竟與被告
    甲○○、丁○○共謀，將上開土地全部登記為丁○○所有，而予侵占入己。被害
    人李春玉遂於九十二年十一月十二日具狀向臺灣臺中地方法院檢察署提出業務侵
    占告訴，有刑事告訴狀一份附於臺灣臺中地方法院檢察署九十二年度發查字四二
    四六號案卷，九十三年三月四日訊問筆錄一份附於臺灣臺中地方法院檢察署九十
    三年度他字第三五四號案卷可憑。
(二)、前開案件已由被害人李春玉於九十二年十一月十二日提出告訴後，由檢察官開始
    偵查，而本件自訴人戊○○於檢察官開始偵查後之九十三年三月十六日始對被告
    丙○○、甲○○、丁○○提出背信及使公務員登載不實之自訴，此有自訴人刑事
    自訴狀上日期記載為九十三年三月十六日之本院收件章可憑，依本件自訴人前揭
    自訴被告丙○○、甲○○、丁○○之犯罪事實，與上開臺灣臺中地方法院檢察署
    九十二年度發查字第四二四六號、九十三年度他字第三五四號等案件檢察官偵查
    被告丙○○、甲○○、丁○○涉犯該案件所涉及之全部事實，從形式上觀察，如
    皆成罪，業務侵占與自訴背信部分為實質上一罪關係，與使公務員登載不實部分
    有方法目的之牽連犯之裁判上一罪關係，而均屬同一案件。從而，自訴人對於被
    告丙○○、甲○○、丁○○所涉犯之同一案件，於檢察官開始偵查後，依法即不
    得再提起自訴。揆諸前揭說明，爰不經言詞辯論，逕行諭知自訴不受理之判決。
據上論斷，應依刑訴訟法第三百二十三條第一項、第三百三十四條、第三百四十三條
、第三百零七條，判決如主文。
中      華      民      國      九十三      年      六    月   三十    日
                                  臺灣臺中地方法院刑事第十四庭
                                      審判長法  官  楊  真  明
                                            法  官  陳      葳
                                            法  官  劉  逸  成
右正本證明與原本無異。
如不服本判決，應於送達後十日內向本院提出上訴狀（須附繕本），上訴於臺灣高等
法院臺中分院。
                                            書記官
中      華      民      國      九十三      年      六    月    三十    日
